臺灣桃園地方法院刑事判決
111年度訴字第47號
公  訴  人  臺灣桃園地方檢察署檢察官
被      告  王人瑭


上列被告因傷害案件，經檢察官聲請簡易判決處刑（110 年度偵
字第37165號），本院簡易庭認不宜以簡易判決處刑，移送適用
通常訴訟程序審理，判決如下：
    主  文
本件公訴不受理。
    理  由
一、公訴意旨如聲請簡易判決處刑書所載（如附件）。
二、按告訴乃論之罪，告訴人於第一審辯論終結前得撤回其告訴
    ；告訴經撤回者，應諭知不受理之判決；不受理之判決，得
    不經言詞辯論為之，刑事訴訟法第238 條第1 項、第303 條
    第3 款、第307 條分別定有明文。
三、查，本件告訴人周鑫告訴被告王人瑭傷害案件，起訴書認被
    告係觸犯刑法第277 條第1 項之傷害罪，依刑法第287 條前
    段規定，須告訴乃論。茲據告訴人具狀撤回告訴，此有刑事
    撤回告訴狀在卷可按，依照首開說明，本件爰不經言詞辯論
    ，逕諭知不受理之判決。
四、依刑事訴訟法第452 條、第303 條第3 款、第307 條，判決
    如主文。
中　　華　　民　　國　  111 　年     1　  月　　24　　日
                  刑事第二庭審判長法　官  劉家祥（主辦）
                                  法  官  陳布衣
                                  法  官  陳炫谷
以上正本證明與原本無異。
如不服本判決應於收受判決後20日內向本院提出上訴書狀，並應
敘述具體理由。其未敘述上訴理由者，應於上訴期間屆滿後20日
內向本院補提理由書(均須按他造當事人之人數附繕本)「切勿逕
送上級法院」。 
　　　　　　　　　　　　　　　    書記官　劉霜潔
中　　華　　民　　國　　111 　年　　1 　　月　　24　　日
附件：
臺灣桃園地方檢察署檢察官聲請簡易判決處刑書　
                                    110年度偵字第37165號
　　被　　　告　王人瑭　男　40歲（民國00年0月00日生）
　　　　　　　　　　　　住新北市○○區○○路000號4樓
　　　　　　　　　　　　國民身分證統一編號：Z000000000號
上列被告因傷害案件，業經偵查終結，認宜聲請以簡易判決處刑
，茲將犯罪事實及證據並所犯法條分敘如下：
　　　　犯罪事實
一、王人瑭為嘉聯益科技有限公司（下稱嘉聯益公司）之送貨司
    機，周鑫則為嘉聯益公司之警衛，雙方於民國110年8月4日
    凌晨3時50分許，在桃園市○○區○○○路0號之嘉聯益公司桃科
    廠，因工作問題與周鑫起爭執，竟基於傷害人身體之犯意，
    徒手毆打周鑫臉部，致周鑫受有左臉挫傷、左耳挫傷等傷害
    。
二、案經周鑫訴由桃園市政府警察局大園分局報告偵辦。
　　　　證據並所犯法條
一、被告王人瑭經傳喚未到庭，於警詢坦承於上開時、地朝告訴
    人臉部揮拳攻擊1次之事實，且上開犯罪事實，業據告訴人
    周鑫於警詢及偵查中指述綦詳，並有桃園醫院新屋分院診斷
    證明書1紙、監視器光碟1片及監視器翻拍照片6張附卷可稽
    ，是被告犯嫌堪以認定。
二、核被告所為，係犯刑法277條第1項之傷害罪嫌。
三、依刑事訴訟法第451條第1項聲請逕以簡易判決處刑。
　　此　  致
臺灣桃園地方法院
中　　華　　民　　國　 110　　年　　11　　月　　26　　日
　　　　　　　　　　　　      檢察官  楊  挺  宏
本件正本證明與原本無異
中　　華　　民　　國　 110　　年　　12　　月　　2 　　日
                              書記官  林  敬  展
附錄所犯法條全文：
中華民國刑法第277條
傷害人之身體或健康者，處 5 年以下有期徒刑、拘役或 50 萬
元以下罰金。
犯前項之罪，因而致人於死者，處無期徒刑或 7 年以上有期徒
刑；致重傷者，處 3 年以上 10 年以下有期徒刑。
附記事項：
本件係依刑事訴訟法簡易程序辦理，法院簡易庭得不傳喚被告、
輔佐人、告訴人、告發人等出庭即以簡易判決處刑；被告、被害
人、告訴人等對告訴乃論案件如已達成民事和解而要撤回告訴或
對非告訴乃論案件認有受傳喚到庭陳述意見之必要時，請即另以
書狀向簡易法庭陳述或請求傳訊。